臺灣臺北地方法院民事判決　　　　　　 100年度訴字第1905號
原　　　告　林海麗
被　　　告　黃朝深
訴訟代理人　陳明正律師
複代理人　　郭鐙之
　　　　　　劉永良律師
上列當事人間侵權行為損害賠償事件，原告提起刑事附帶民事訴
訟，經本院刑事庭裁定移送，本院於民國100 年7 月21日言詞辯
論終結，判決如下：
    主  文
被告應給付原告新臺幣貳萬零肆佰陸拾元，及自民國九十九年十
二月十八日起至清償之日止，按年息百分之五計算之利息。
原告其餘之訴駁回。
本判決第一項得假執行。但被告如以新臺幣貳萬零肆佰陸拾元為
原告預供擔保，得免為假執行。
原告其餘假執行之聲請駁回。
    事實及理由
一、原告起訴主張：原告與被告均為台北市○○街222 號松江市
    場之攤商，原告於民國98年7 月間擔任上開市場之攤商自治
    會長，其於98年7 月22日上午10時27分許，為市場設立公佈
    欄之事宜，與包商即訴外人徐錫應於被告店外之市場公共設
    施勘查，竟遭被告率眾攻擊，並遭被告將原告推倒於地，造
    成原告右臉頰眼角外側受有55公分皮下瘀腫、疼痛等之傷
    害，為此爰依民法侵權行為之規定提起本件刑事附帶民事訴
    訟，並聲明：(一)被告應給付原告新台幣（下同）1,000,960
    元及自起訴狀繕本送達之翌日起（即99年12月18日起）至清
    償日止，按年息百分之5 計算之利息。(二)願供擔保請准宣告
    假執行。
二、被告則以下列情詞置辯：
  (一)原告提出馬偕醫院甲種診斷證明書僅能證明其受有右臉頰眼
    角外側55公分皮下瘀腫傷害之事實，而不足以證明被告確
    有徒手毆打原告，亦無法證明前揭受傷結果與被告之行為有
    何因果關係。況訴外人楊英秀於本案刑事審理時到庭證稱：
    「....是他（指本件原告）自己往後退就跌倒了，我們還有
    去拉林海麗。我要補充一下，林海麗跌到之後，還有罵髒話
    ....」等語，即足證明原告所受之傷害與被告並無關連。另
    案發時在場之訴外人林凔浪及徐錫應亦於刑事審理時分別證
    稱：「我是有看到林海麗與黃朝深互相拉扯，並沒有看到他
    們互相打對方；我有看到他們推來推去，因為也有很多人圍
    著，所以沒有看到林海麗與黃朝深有無打來打去....」等語
    ，亦可得知被告與原告間僅有互相推擠、拉扯之行為，不能
    證明被告確有傷害原告，並致原告受傷之情事。縱認被告與
    原告推擠過程中有致原告受有右臉頰眼角外側55公分皮下
    瘀腫傷害，惟原告對於其有何身份、地位、經濟能力得以請
    求高達100萬元之精神慰撫金亦未舉證，故其請求精神慰撫
    金並無所據等語，並答辯聲明：(一)原告之訴駁回。(二)如受不
    利判決，願供擔保免為假執行。
三、得心證之理由：
    按因故意或過失，不法侵害他人之權利者，負損害賠償責任
    ；民法第184 條第1 項前段定有明文；又按不法侵害他人身
    體或健康者，對於被害人因此喪失或減少勞動能力，或增加
    生活上之需要時，應負損害賠償責任；被害人雖非財產上之
    損害，亦得請求賠償相當之金額，民法第193 條第1 項、第
    195 條第1 項分別定有明文。經查，原告主張被告於98年7
    月22日上午10時27分許，在台北市○○街222 號松江市場勘
    查公佈欄設置事宜時，竟遭被告毆打並推倒於地，致原告受
    有右臉頰外側55公分皮下瘀腫之傷害等侵權行為之事實，
    有馬偕紀念醫院甲種診斷證明書在卷可稽（見本院99年度附
    民字第615 號卷第4 頁），被告雖否認有前開行為，惟被告
    於刑事案件審理時業已自承與原告有推擠拉扯之事實，且被
    告之行為業經本院刑事庭以99年度易字第2124號判決判處拘
    役30日，嗣被告提起上訴，經台灣高等法院刑事庭以100 年
    度上易字第665 號判決駁回上訴確定在案等情，亦有刑事判
    決在卷可稽。是被告確有造成原告傷害之行為，應堪認定。
    則被告對其傷害之侵權行為，自應對原告負損害賠償之責，
    茲就原告之各項請求有無理由，分項審究如下：
  (一)醫療費用部分：
    按損害賠償，除法律另有規定或契約另有訂定外，應以填補
    債權人所受損害及所失利益為限，民法第216 條第1 項有明
    文規定。是原告主張其因被告侵權行為而支出醫療費用，固
    得向被告請求賠償，然依據上開法文之規定，自以填補損害
    之必要性為依據。查原告主張醫療費用為960 元，並提出馬
    偕紀念醫院醫療單據為憑（見本院99年度附民字第615 號卷
    第5 頁），惟其中證明書費500 元，非屬醫療行為之必要支
    出，故予以扣減，是原告請求460 元（計算式：960 元－50
    0 元＝460 元）部分為有理由，應堪准許。
  (二)精神慰撫金部分：
    按精神慰撫金之多寡，應斟酌雙方之身分、地位、資力與加
    害程度，及其他各種情形核定相當之數額，該金額是否相當
    ，自應依實際加害情形與被害人所受之痛苦及雙方之身分、
    地位、經濟狀況等關係決定之，最高法院51年度台上字第22
    3 號判例意旨參照。查，原告與被告係因設置公佈欄發生爭
    執，原告因此遭被告出手毆打推擠，而受有右臉頰外側55
    公分皮下瘀腫之傷害，本院審酌上情及原告為高職肄業，從
    事買賣海鮮事業每月收入約3 、4 萬元，被告則為初中肄業
    ，從事花卉販賣，每月收入約25,000元，原告有不動產12筆
    、汽車乙輛等財產，被告則擁有不動產3 筆、投資1 筆等財
    產，此有兩造之稅務電子閘門調件明細表在卷可查，及原告
    受傷之程度、所受之痛苦、被告施暴之手段暨兩造之身分、
    地位等一切情狀，認原告請求精神慰撫金1,000,000 元尚屬
    過高，應以20,000元為適當。
  (三)綜上，原告因本件受傷所受之損害計20,460元，從而，原告
    請求被告應給付原告20,460元及自起訴狀繕本送達被告翌日
    起（即99年12月18日起）至清償日止，按年息百分之5 計算
    之利息，為有理由，應予准許，逾此請求部分，則無理由，
    應予駁回。
四、本件判決所命被告給付之金額未逾50萬元，本院就原告勝訴
    部分，應依民事訴訟法第389 條第1 項第5 款之規定，依職
    權宣告假執行，此部分原告雖陳明願供擔保聲請宣告假執行
    ，然其聲請僅係促使法院為職權之發動，爰不另為假執行准
    駁之諭知。又被告陳明願供擔保，聲請宣告免為假執行，經
    核就前開原告勝訴部分，合於法律規定，爰酌定相當之擔保
    金額宣告之。至原告敗訴部分，其假執行之聲請失所附麗，
    應予駁回。
五、本件事實已臻明確，兩造其餘之攻擊或防禦方法，及未經援
    用之證據，經本院斟酌後，認為與判決基礎之事實並無影響
    ，均不足以影響本裁判之結果，自無庸一一詳予論駁之必要
    ，併此敘明。
六、原告係於刑事訴訟程序附帶提起民事訴訟，並未繳納裁判費
    ，本件復無其他訴訟費用之支出，爰不為訴訟費用之諭知，
    併此敘明。
七、據上論結，本件原告之訴為一部有理由，一部無理由，依民
    事訴訟法第389 條第1 項第5 款、第392 條第2 項，判決如
    主文。
中    華    民    國   100    年    7     月    29    日
                  民事第四庭    法  官  陳靜茹
以上正本係照原本作成
如對本判決上訴，須於判決送達後20日內向本院提出上訴狀。如
委任律師提起上訴者，應一併繳納上訴審裁判費。
中    華    民    國   100    年    7     月    29    日
                                書記官  鄭雅雲